【裁判字號】    97,訴,575
【裁判日期】    970515
【裁判案由】    搶奪
【裁判全文】
臺灣基隆地方法院刑事判決               97年度訴字第575號
公  訴  人  臺灣基隆地方法院檢察署檢察官
被      告  戊○○
            乙○○
                    （另案
上列被告等因搶奪案件，經檢察官提起公訴（97年度偵字第594
號），被告等於本院準備程序自白犯罪，經本院合議庭裁定由受
命法官獨任以簡式審判程序審理，判決如下：
    主  文
戊○○共同意圖為自己不法之所有，而搶奪他人之動產，處有期
徒刑陸月，如易科罰金，以新臺幣壹仟元折算壹日。
乙○○共同意圖為自己不法之所有，而搶奪他人之動產，累犯，
處有期徒刑柒月。
    事實及理由
壹、程序方面
    本件被告戊○○、乙○○所犯者非為死刑、無期徒刑、最輕
    本刑為3年以上有期徒刑之罪或高等法院管轄第一審案件，
    其等於準備程序進行中，先就被訴事實為有罪之陳述，經告
    知其等簡式審判程序之旨，並聽取公訴人、被告2人之意見
    後，經本院合議庭依刑事訴訟法第273條之1第1項之規定，
    裁定由受命法官獨任以簡式審判程序進行本案之審理，且依
    同法第273 條之2規定，簡式審判程序之證據調查，不受同
    法第159條第1項、第161條之2、第161條之3、第163條之1及
    第164條至第170條規定之限制，合先敘明。
貳、實體方面
一、本件犯罪事實、證據，除犯罪事實補充「搶得之黑色皮包內
    有現金新臺幣1200元」、查獲過程為「嗣經警方調閱案發沿
    線監視錄影畫面查詢結果，發現行搶者騎乘之車牌號碼為LP
    5-861號，乃於民國97年1月22日23時40分，通知該車使用人
    陳維成、呂世昌到案說明，經呂世昌當場指認監視畫面內騎
    乘該車行搶者為戊○○，再通知戊○○到案說明後，戊○○
    供承犯行，並供出係與乙○○共犯，警方並分別至戊○○、
    乙○○住處，扣得戊○○行搶所穿之深藍色上衣外套1件、
    黑色運動鞋1雙、咖啡色及白色安全帽1頂；乙○○行搶所穿
    之咖啡色上衣外套、黑色長褲各1件、白色運動鞋1雙、咖啡
    色及黃白安全帽1頂、搶得之BENQ行動電話1支（已發還被害
    人），而悉上情」，並補引「上述扣案之物」、「被告戊○○、乙○○於本院準備程序及審理時之自白」為證據外，餘
    均引用如附件檢察官起訴書之記載。
二、論罪科刑
  (一)核被告2人所為，係犯刑法第325條第1項之搶奪罪。被告2人
    就上開犯行，互有犯意聯絡及行為分擔，應論以共同正犯。
  (二)又查被告乙○○曾受有起訴書事實欄所載刑之科刑及執行完
    畢，有臺灣高等法院被告前案紀錄表在卷可稽，其受有期徒
    刑執行完畢後，5年內故意再犯本件有期徒刑以上之罪，為
    累犯，應依法加重其刑。
  (三)爰審酌被告2人均正值青壯年之際，竟不思努力工作賺錢花
    用，僅因缺錢花用，即共同行搶他人財物，其等所為不僅侵
    害被害人之財產法益，並使路人陷於遭搶之恐懼中，嚴重破
    壞社會治安，犯罪危害非輕，惟審酌其等搶奪財物之所得非
    鉅、搶奪方式未致被害人受傷之結果、本案行搶係由乙○○
    提議，所得財物亦由被告乙○○取走及其等犯後均坦承犯行
    之態度等一切情狀，分別量處如主文所示之刑，並就被告戊○○部分諭知易科罰金之折算標準，以示懲儆。
  (四)扣案之深藍色上衣外套、黑色運動鞋1雙，雖屬被告戊○○
    所有；咖啡色上衣外套、黑色長褲各1件、白色運動鞋1雙、
    咖啡色及黃色安全帽1頂，雖屬被告乙○○所有，業據被告2
    人供承在卷，惟此係其行搶所著之物，非供搶奪所用之物，
    亦非犯罪所得之物，自不予宣告沒收。另扣案之咖啡色及黃
    色安全帽1頂，非屬被告2人之物，亦非供本案犯罪所用或所
    得之物，亦不予宣告沒收，併此敘明。
三、依刑事訴訟法第273條之1第1項、第299條第1項前段、第310
    條之2、第454條，刑法第28條、第325條第1項、第47條第1
    項、第41條第1項前段，判決如主文。
四、如不服本件判決，得自收受送達之日起10日內，向本院提出
    上訴書狀。
本案經檢察官丙○○到庭執行職務。
中    華    民    國    97    年     5    月    15    日
                  刑事第一庭法  官  王美婷
以上正本證明與原本無異。
如不服本判決應於收受本判決後10日內向本院提出上訴書狀，其
未敘述上訴理由者，並得於提起上訴後10日內向本院補提理由書
狀（均須按他造當事人之人數附繕本）「切勿逕送上級法院」。
中    華    民    國    97    年     5    月    15    日
                            書記官  明祖斌
附錄論罪法條：
中華民國刑法第325條第1項
（普通搶奪罪）
意圖為自己或第三人不法之所有，而搶奪他人之動產者，處 6 月
以上 5 年以下有期徒刑。
臺灣基隆地方法院檢察署檢察官起訴書
                                       97年度偵字第594號
    被      告  戊○○  男  33歲（民國○○年○○月○日生）
                        住基隆市○○區○○路246巷24號
                        國民身分證統一編號：Ｚ000000000號
                乙○○  男  28歲（民國○○年○月○○日生）
                        住基隆市中山區○○○路14巷17號
                        國民身分證統一編號：Ｚ000000000號
上列被告等因搶奪案件，業經偵查終結，認應提起公訴，茲將犯
罪事實及證據並所犯法條分敘如下：
          犯罪事實
一、乙○○曾因施用毒品案件，經臺灣基隆地方法院於以95年度
    訴字第89號判處有期徒刑7月確定，於95年11月20日縮刑期
    滿執行完畢。乙○○竟仍不知悔改，與戊○○共同基於意圖
    為自己不法所有之犯意聯絡，先由戊○○自不知情之呂世昌
    及陳維成處輾轉借得車牌號碼LP5-861號重型機車（車主為
    陳維成之伯父余標正），再由戊○○駕駛該機車後載乙○○
    在基隆市區內伺機尋找行搶對象，嗣於97年1月22日15時45
    分許，途經基隆市○○區○○路90號前時，見丁○○獨自1
    人認有機可乘，遂急速駛近丁○○身後，再瞬間加速超越丁○○，並由後座之乙○○趁機車越過丁○○之際，徒手奪取
    丁○○左手所提之黑色皮包（內裝有SONY相機1臺、BENQ手
    機1隻、身分證、健保卡、印章1顆、郵局存摺2本及提款卡1
    張、銀行存摺1本及信用卡3張），得手後往安樂路2段方向
    逃逸。乙○○事後將現金花用，將相機交由不知情之友人林
    秋金保管，並將其餘物品丟棄於同市○○路旁山坡。
二、案經基隆市警察局第四分局報告偵辦。
          證據並所犯法條
一、訊據被告戊○○、乙○○對於上揭犯罪事實於警詢時均坦承
    不諱，核與被害人丁○○、出借機車之呂世昌及陳維成、代
    為保管相機之林秋金警詢時之所述內容相符，並有監視器翻
    攝相片4張及被害人出具之贓物認領保管單附卷可稽，顯見
    被告2人之自白與事實相符，本案事證明確，被告2人犯行堪
    以認定。
二、核被告戊○○及乙○○所為，均係犯刑法第325條第1項之搶
    奪罪嫌。被告戊○○及乙○○有犯意之聯絡與行為之分擔，
    請依共同正犯論處。被告乙○○曾受有期徒刑之執行完畢（
    有本署刑案資料查註紀錄表可參）後，5年後故意再犯本件
    有期徒刑以上之罪，為累犯，請依刑法第47條第1項規定加
    重其刑。
三、依刑事訴訟法第251條第1項提起公訴。
    此  致
臺灣基隆地方法院
中    華    民    國    97    年    3     月    19    日
                              檢  察  官  甲  ○  ○
本件正本證明與原本無異
中    華    民    國    97    年    4     月    2     日
                              書  記  官  闕  仲  偉
附錄所犯法條：
刑法第325條
    意圖為自己或第三人不法之所有，而搶奪他人之動產者，處
    6月以上 5 年以下有期徒刑。
    因而致人於死者，處無期徒刑或7年以上有期徒刑，致重傷
    者，處 3 年以上 10 年以下有期徒刑。
    第 1 項之未遂犯罰之。


司法院資訊處製作；財團法人民間司法改革基金會備份。
